# 对超额亏损，编制合并报表时如何抵消

提问人：fmze 时间：2010-02-09 11:01:22
对超额亏损，编制合并报表时如何抵消，是计入合并价差还是未确认投资损失。

回答人：chenyiwei
回复 楼主 fmze 的帖子你公司还没有执行新准则吧？在原制度下，超额亏损按照财会函[1999]10号文处理，在合并资产负债表和合并利润表上均需设置“未确认的投资损失”项目，分别反映截至期末的累计超额亏损和本期加回到合并净利润中的超额亏损。